臺灣高等法院刑事判決　　　　　　　　94年度上易字第1262號
上　訴　人
即　被　告　丁○○
　　　　　　　　　　　弄19號.
選任辯護人　徐揆智律師
上列上訴人因竊盜案件，不服臺灣桃園地方法院94年度易字第
561號，中華民國94年6月21日第一審判決（起訴案號：臺灣桃園
地方法院檢察署94年度偵字第3926號），提起上訴，本院判決如
下：
    主  文
原判決撤銷。
丁○○共同連續攜帶兇器竊盜，處有期徒刑壹年陸月。
扣案如附表三所示數量之鉗子、鏍絲起子、梅花扳手、Ｔ型起子
、六角扳手、錐子及電動鏍絲起子均沒收。
    事  實
一、丁○○前於民國九十三年間，因竊盜案件，經台灣板橋地方
    法院於九十三年十一月十五日，以九十三年度簡字第五一二
    七號判決，處有期徒刑四月，緩刑二年確定（不構成累犯）
    。詎仍不知悔改，竟與李家正（檢察官另行偵辦）基於意圖
    為自己不法所有之概括犯意聯絡，由丁○○駕駛車牌號碼Ｎ
    Ａ－００六一號自小客車（登記龍平裝潢有限公司所有）搭
    載李家正，持如附表三所示客觀上足以對人之生命身體安全
    構成威脅，具有危險性可供兇器使用之鉗子一把（長二十公
    分、鉗口處銳利），鏍絲起子二把（長約二十公分、十公分
    ）、梅花扳手一把（長約十五公分）、Ｔ型起子一把（長約
    二十五公分）、六角扳手二把（長約十五公分、七公分）、
    錐子一把（長約十公分）、電動鏍絲起子一把（長約四十公
    分、高約二十五公分）等工具，連續於附表一所示之時、地
    ，或推由李家正下手行竊，丁○○在旁把風（編號一至十八
    號），或推由丁○○下手行竊，而李家正在旁把風（編號一
    九至二一號），並以敲破車窗或毀損門鎖，進入車內行竊之
    方法，共同竊取如附表一所示被害人所有之行車電腦、車內
    音響、引擎電腦、變速箱電腦、液晶螢幕、ＡＢＳ煞車系統
    電腦、中控鎖、兒童安全座椅、回數票等財物（附表一編號
    二、三、六、七、八、九至十一、十三、十四號毀損部分未
    據告訴），得手後由李家正變賣贓物，丁○○報酬每次約新
    台幣（下同）五千元（工資、車輛租金各二千元、油錢一千
    元），嗣於九十四年一月二十九日凌晨三時二十分許，在桃
    園縣龜山鄉○○路三一號前為警查獲，並扣得附表三所示李
    家正所有供上開竊盜所用之工具，始悉上情。
二、案經桃園縣政府警察局龜山分局報請暨台北市政府警察局萬
    華分局移送臺灣桃園地方法院檢察官偵查後起訴。
    理  由
一、上開犯罪事實，業據上訴人即被告丁○○坦承不諱，核與證
    人癸○○、辛○○、庚○○、午○○、甲○○、辰○○、子
    ○○、寅○○、謝宏源、紀玉葉、王耀德、黃健昇、蔡永龍
    、駱正偉、丑○○、申○○、己○○、乙○○、戊○○、巳
    ○○、卯○○等指述相符，並有ＤＧ－四二六八號車內受損
    照片六張、維修估價單一紙、搜索、扣押筆錄三件、扣押物
    品清單二紙、台北市萬華區洛陽停車場監視器翻拍照片共十
    九張、車籍作業系統查詢認可資料表十一紙、贓物照片五十
    五張、作案工具照片四張及贓物認領保管單附卷可參，足認
    被告自白與事實相符，堪予採信，至被告辯稱：是欠李家正
    錢，被他逼同作案等語，並無證據可佐，尚難遽信，且縱有
    其事，亦不解免被告竊盜罪責，是所辯不足採，事證明確，
    被告犯行洵堪認定。
二、按攜帶兇器而竊盜者，構成刑法第三百二十一條第一項第三
    款規定之加重竊盜罪。所謂兇器，其種類並無限制，凡客觀
    上足對人之生命、身體、安全構成威脅，具有危險性之兇器
    均屬之，且祇須行竊時攜帶此種具有危險性之兇器為已足，
    並不以攜帶之初有行兇之意圖為必要（最高法院七十四年度
    第三次刑事庭會議決議、七十九年台上字第五二五三號判例
    意旨參照）。扣案之鉗子一把（長二十公分），鏍絲起子二
    把（分別長約二十公分、十公分）、梅花扳手一把（長約十
    五公分）、Ｔ型起子一把（長約二十五公分）、六角扳手二
    把（分別長約十五公分、七公分）、錐子一把（長約十公分
    ）、電動鏍絲起子一把（長約四十公分、高約二十五公分）
    ，鉗口處銳利，均鐵製或鋼製質地堅硬，業經檢察官勘驗屬
    實，有訊問勘驗筆錄、工具照片附卷可稽（偵字二六三五號
    卷第一０二、一一八、一九二、二二八頁），客觀上足以危
    害他人生命、身體之安全，具有危險性，自屬兇器。故核被
    告所為，附表一係犯刑法第三百二十一條第一項第三款攜帶
    兇器竊盜罪、附表一編號一、四、五、十二、十五至二一部
    分，另犯同法第三百五十四條毀損財物罪。被告與李家正間
    ，就附表一犯行，有犯意聯絡與行為分擔，為以共同正犯。
    再被告前後多次竊盜、毀損犯行，均時間緊接、所犯構成要
    件相同之罪名，顯係各基於概括之犯意反覆為之，均為連續
    犯，應刑法第五十六條規定，各論以一罪，並均依法加重其
    刑。所犯上開二罪間，有方法、結果之牽連關係，應從一重
    之加重竊盜罪處斷。
三、扣案之鉗子一把，鏍絲起子二把、梅花扳手一把、Ｔ型起子
    一把、六角扳手二把、錐子一把、電動鏍絲起子一把，為共
    犯李家正所有，且供本案犯罪所用，業据被告供述在卷，應
    依刑法第三十八條第一項第二款規定，宣告沒收。另被告搭
    載共犯李家正駕駛行竊所用之ＮＡ－００六一號自小客車，
    雖係作案之工具，惟係登記龍平裝潢有限公司所有，有該車
    號查詢汽車車籍、金融聯合徵信中心公司登記資訊各一紙附
    卷可稽，並非被告與共犯所有，爰不另為沒收之宣告，附此
    敘明。
四、公訴人意旨另以：被告丁○○於附表二編號一至四所列之犯
    罪時、地，由其把風，並由李家正敲破車窗或毀損門鎖，再
    進入車內行竊之方式，竊取如附表二所示之被害人車內之行
    車電腦、中控鎖、恆溫控制器、音響等財物，因認被告此部
    分亦涉竊盜罪嫌等語。公訴人認被告有此部分犯行，無非以
    被害人羅國棟、丙○○、壬○○、未○○等人於警詢中之指
    述，及查獲當時，在被告所駕駛ＮＡ－００六一號自小客車
    上，扣得如附表二編號一至四所示之財物，資為論據。訊據
    被告堅決否認有此部分犯行，辯稱：附表二編號一至四之財
    物，是阿量交給她的等語。經查：
（一）按刑事訴訟法上所謂認定犯罪事實之證據，係指足以認定
      被告確有犯罪行為之積極證據而言，該項證據自須適合於
      被告犯罪事實之認定，始得採為斷罪資料。如未能發現相
      當證據，或證據不足以證明，自不能以推測或擬制之方法
      ，以為裁判之基礎。又刑事訴訟上證明之資料，無論其為
      直接或間接證據，均須達於通常一般人均不致有所懷疑，
      而得確信其為真實之程度，始得據為有罪之認定，若其關
      於被告是否犯罪之證明未能達到此一程度，而有合理性懷
      疑之存在，致使無法形成有罪之確信，根據「罪證有疑，
      利於被告」之證據法則，即不得遽為不利於被告之認定，
      此分別有最高法院二十九年上字第三一０五號、四十年臺
      上字第八六號、七十六年臺上字第四九八六號等判例可資
      參照。
（二）有關被害人羅國棟等四人之指訴，固足證明附表二之車輛
      曾遭侵入、破壞，車內之財物亦遭人竊取等情，惟尚不能
      遽認係被告所為，另證人即警員羅校琪於原審結證稱：我
      在製作警詢筆錄時，被告有說附表二所示之犯罪事實他不
      知情，也不在場，目前尚未查出長庚醫院停車場竊案誰做
      的等語，證人即警員陳焜溢於原審結證稱：被告確實有帶
      伊等去轄區內查獲七部被偷的車，並說其餘是一位叫「阿
      量」的男子交給他；被告說「阿量」交一包東西，打開後
      ，裡面都是行車電腦之類的東西；長庚醫院停車場失竊物
      品，是在被告所開車內查獲，當時是整堆放在黑色塑膠袋
      內，放在後座等語，固足證明被告持有該盜贓物，惟持有
      盜贓之原因，非止竊盜一途，何況，被告辯稱：是他人所
      給等語，於情，亦非不可能，衡諸上開說明，此部分，尚
      有合理懷疑存在，不足形成有罪之確信，且查無其他積極
      確切證據，足證被告有此部分犯行，惟公訴人認此部分與
      上揭論罪部分，有連續犯之裁判上一罪關係，爰不另為無
      罪之諭知。
五、至於附表一編號二、三、六、七、八、九至十一、十三、十
    四號等毀損部分，業據被害人等於偵查中表明不願提出告訴
    ，有其訊問筆錄可稽，是此部份已欠缺追訴要件，而公訴人
    認此部份與上揭論罪部分，有連續犯之裁判上一罪關係，爰
    不另為不受理判決之諭知，附此敘明。
六、原審以事證明確，予以論罪科刑，並說明附表二不另為無罪
    諭知，及附表一編號二、三、六、八、九至十一、十三、十
    部分之毀損罪，不另為不受理諭知，固非無見，惟原審論
    被告連續犯，而事實欄卻漏載「基於概括犯意」，有關毀
    損部分，未於事實欄或附表明確記載附表一各編號，實際毀
    損何物，附表一編號七之被害人，已表明不告訴，有筆錄
    在卷可參（偵一卷第二六六頁），而起訴書附表誤載提出告
    訴，原判決未予更正，仍予援用，而未說明應不另為不受理
    ，均有未洽，被告上訴意旨，認係遭人所逼而犯案等情，為
    無理由，惟原判決既有上述可議之處，即屬不能維持，應由
    本院撤銷改判，爰審酌被告就附表一編號十九至二十一共三
    件，為其親自下手行竊，餘為在場把風，暨其犯罪之動機、
    目的、手段，犯罪時所受之刺激及其品行、生活狀況、智識
    程度為國中畢業、犯罪案件多達二十一起，犯罪後坦承犯行
    ，非主謀，且贓物非其變賣，朋分所得有限等一切情狀，量
    處如主文第二項所示之刑。
據上論斷，應依刑事訴訟法第三百六十九條第一項前段、第三百
六十四條、第二百九十九條第一項前段，刑法第二十八條、第五
十六條、第三百二十一條第一項第三款、第三百五十四條、第五
十五條、第三十八條第一項第二款，罰金罰鍰提高標準條例第一
條前段，判決如主文。
本案經檢察官鄭龍照到庭執行職務。
中　　華　　民　　國　　94　　年　　8　　月　　23　　日
　　　　　　　　　刑事第二十一庭審判長法　官　溫耀源
　　　　　　　　　　　　　　　　　　  法　官　吳  燦
　　　　　　　　　　　　　　　　　　  法　官　周政達
以上正本證明與原本無異。
不得上訴。
                                      書記官  陳菊珍
中　　華　　民　　國　　94　　年　　8 　　月　　23　　日
附錄本案論罪科刑法條：
刑法第321 條
犯竊盜罪而有左列情形之一者，處六月以上、五年以下有期徒刑
：
  一  於夜間侵入住宅或有人居住之建築物、船艦或隱匿其內而
      犯之者。
  二  毀越門扇、牆垣或其他安全設備而犯之者。
  三  攜帶兇器而犯之者。
  四  結夥三人以上而犯之者。
  五  乘火災、水災或其他災害之際而犯之者。
  六  在車站或埠頭而犯之者。
前項之未遂犯罰之。
刑法第354 條
毀棄、損壞前二條以外之他人之物或致令不堪用，足以生損害於
公眾或他人者，處二年以下有期徒刑、拘役或五百元以下罰金。
附表三：
┌───┬────────┬──────┬────────────────┐
│編  號│    扣案物品    │   數  量   │           備      註           │
├───┼────────┼──────┼────────────────┤
│  一  │      鉗子      │    一把    │   （長二十公分、鉗口處銳利）   │
├───┼────────┼──────┼────────────────┤
│  二  │    鏍絲起子    │    二把    │  （分別長約二十公分、十公分）  │
├───┼────────┼──────┼────────────────┤
│  三  │    梅花扳手    │    一把    │        （長約十五公分）        │
├───┼────────┼──────┼────────────────┤
│  四  │    Ｔ型起子    │    一把    │       （長約二十五公分）       │
├───┼────────┼──────┼────────────────┤
│  五  │    六角扳手    │    二把    │  （分別長約十五公分、七公分）  │
├───┼────────┼──────┼────────────────┤
│  六  │      錐子      │    一把    │         （長約十公分）         │
├───┼────────┼──────┼────────────────┤
│  七  │  電動鏍絲起子  │    一把    │（長約四十公分、高約二十五公分）│
└───┴────────┴──────┴────────────────┘
